【裁判字號】    98,易,891
【裁判日期】    980630
【裁判案由】    竊盜等
【裁判全文】
臺灣臺中地方法院刑事判決               98年度易字第891號
公  訴  人  臺灣臺中地方法院檢察署檢察官
被      告  乙○
上列被告因竊盜等案件，經檢察官提起公訴（98年度偵緝字第23
6號），本院判決如下：
    主    文
乙○犯竊盜罪，累犯，處有期徒刑參月，如易科罰金，以新臺幣
壹仟元折算壹日；又犯非法由自動付款設備取財罪，累犯，處有
期徒刑參月，如易科罰金，以新臺幣壹仟元折算壹日。應執行有
期徒刑伍月，如易科罰金，以新臺幣壹仟元折算壹日。
    犯罪事實
一、乙○前於民國93年間因違反妨害兵役治罪條例，經臺灣基隆
    地方法院以93年度基簡字第432號判決判處有期徒刑3月，復
    因竊盜案件，經臺灣基隆地方法院以93年度基簡字第562號
    判決判處有期徒刑3月，並經定應執行刑有期徒刑5月確定，
    甫於94年2月13日縮刑期滿執行完畢。詎仍不知悔改，復於
    97年5月24日上午11時許，利用受僱於梁振芳所經營之享友
    工程行，施作中龍鋼鐵公司設在臺中縣龍井鄉○○路100號
    之治金實驗室新建工程之便，基於意圖自己不法所有之犯意
    ，竊取該實驗室工程師甲○○之皮夾，內有現金新臺幣（下
    同）1,700元、臺灣銀行金融卡（卡號：000000000000號）
    、國民身分證等物。得手後，並隨即持甫竊得之上揭臺灣銀
    行金融卡，至設在臺中縣梧棲鎮○○路○段72號之統一便利
    商店內提款機，自97年5月24日上午10時49分17秒起，迄10
    時55分42秒止，共計4次輸入該提款卡之提款金額，以此不
    正之方法，使該自動付款設備辨識系統對真正持卡人之識別
    陷於錯誤，而共盜領甲○○存於臺灣銀行存款57,000元。嗣
    經警獲報後，調閱該超商監視器畫面供甲○○指認，始悉上
    情。
二、案經內政部警政署臺中港務警察局報請臺灣臺中地方法院檢
    察署檢察官偵查起訴。
    理    由
一、按刑事訴訟法第159條之5規定：「被告以外之人於審判外之
    陳述，雖不符前四條之規定，而經當事人於審判程序同意作
    為證據，法院審酌該言詞陳述或書面陳述作成時之情況，認
    為適當者，亦得為證據。當事人、代理人或辯護人於法院調
    查證據時，知有第159條第1項不得為證據之情形，而未於言
    詞辯論終結前聲明異議者，視為有前項之同意。」，其立法
    意旨在於傳聞證據未經當事人之反對詰問予以核實，原則上
    先予排除，惟若當事人已放棄詰問或未聲明異議，基於證據
    資料愈豐富，愈有助於真實發現之理念，且強化言詞辯論主
    義，法院自可承認該傳聞證據例外擁有證據能力。經查，本
    件被告乙○在本院言詞辯論終結前，並未就證人即被害人甲
    ○○、證人梁振芳於警詢時所證述之內容聲明異議，依上開
    規定說明，應視為同意其證言作為證據，且本院審酌上開證
    人等證言作成時之情況，查無其他不法之情狀，足認為得為
    本案之證據，而有證據能力，先予敘明。
二、上揭犯罪事實，業據被告乙○於偵查中及本院審理時坦承不
    諱，核與證人甲○○、梁振芳於警詢中指訴之情節相符，並
    有上開便利商店之提款機監視器翻拍之照片5張、證人甲○
    ○之臺灣銀行綜合存款存摺之交易明細、贓物認領保管單各
    1件及相關照片4張附卷可參。是被告之自白核與事實相符，
    本件事證明確，其犯行堪以認定，應依法論科。
三、核被告所為，係犯刑法第320條第1項之竊盜罪及同法第339
    條之2第1項非法由自動付款設備取財罪。其先後多次提款之
    犯行，係於密切之時間持續侵害同一法益，為接續犯，應論
    以一罪。被告所犯上開2罪，犯意各別，行為互殊，應予分
    論併罰。又被告前於93年間因違反妨害兵役治罪條例，經臺
    灣基隆地方法院以93年度基簡字第432號判決判處有期徒刑3
    月，復因竊盜案件，經臺灣基隆地方法院以93年度基簡字第
    562號判決判處有期徒刑3月，並經定應執行刑有期徒刑5月
    確定，甫於94年2月13日縮刑期滿執行完畢，有臺灣高等法
    院被告全國前案紀錄表及臺灣臺中地方法院檢察署刑案資料
    查註紀錄表在卷可查，其於有期徒刑執行完畢後，5年以內
    故意再犯本件有期徒刑以上之罪，為累犯，應依刑法第47條
    第1項之規定加重其刑。爰審酌被告素行非佳，且正值年輕
    ，不思循正途以謀正當利益，竟為私利，見他人財物即起意
    行竊及非法由自動付款設備取財，缺乏對他人財產權須予以
    尊重之觀念，惟衡酌被告犯後於偵查中及本院審理中均坦承
    犯行，犯罪後態度尚稱良好，及被告之犯罪之目的、手段、
    智識程度等一切情狀，分別量處如主文所示之刑，並均諭知
    易科罰金之折算標準，及定其應執行之刑，並諭知易科罰金
    之折算標準，以示懲儆。
據上論斷，應依刑事訴訟法第299條第1項前段，刑法第320條第1
項、第339條之2第1項、第41條第1項、第51條第5款，刑法施行
法第1條之1，判決如主文。
本案經檢察官丙○○到庭執行職務。
中    華    民    國    98    年    6     月    30    日
              刑事第三庭   法  官  楊曉惠
以上正本證明與原本無異。
如不服本判決，應於收送達後十日內向本院提出上訴書狀（應敘
述具體理由並附繕本）。
上訴書狀如未敘述理由，應於上訴期間屆滿後二十日內補提理由
書於本院。
                            書記官  謝明倫
中    華    民    國    98    年    6     月    30    日
附錄論罪科刑法條：
刑法第320第1項
意圖為自己或第三人不法之所有，而竊取他人之動產者，為竊盜
罪，處五年以下有期徒刑、拘役或五百元以下罰金。
刑法第339條之2
意圖為自己或第三人不法之所有，以不正方法由自動付款設備取
得他人之物者，處3年以下有期徒刑、拘役或1萬元以下罰金。
以前項方法得財產上不法之利益或使第三人得之者，亦同。


司法院資訊處製作；財團法人民間司法改革基金會備份。
